

# Hyppolite D. MEHA

Développeur Web et Mobile et Designer

#### **PROFIL**

Développeur web et mobile avec trois ans d'expérience en systèmes informatiques et logiciels, et cinq ans d'expertise autodidacte en UX/UI Design et Design graphique. Compétent dans la création de solutions performantes et visuellement attractives, combinant design et technologie.

#### **CONTACTS**



mehahippolyte@gmail.com



+229 66379965



Abomey-Calavi, Bénin

## LOGICIELS & COMPÉTENCES

#### Développeur

HTML			
CSS			
JAVASCRIPT			
C#			
Flutter			
React JS			
React Native			
Next JS			
Firebase			
Laravel			
Node			
Bootstrap			
SQL			

## **EXPÉRIENCES**

## Designer Graphique | BLUE LIFE TECH

03/2023 - 06/2023 Télétravail

- Création de visuels publicitaires.
- Collaboration avec l'équipe marketing.

## Stage Académique | DIDAVIE S.A

07/2023 - 09/2023 Abomey-Calavi, Bénin

- Réalisation de prototypes d'applications.
- Développement d'applications desktop.
- Configuration et mise en place d'un système Raspbian et Android sur Raspberry Pi 4.

## Stage Académique | COSIT Bénin

02/2024 - 05/2024 Cotonou, Bénin

- Réalisation de prototypes d'applications.
- Développement d'application mobile.

## UX/UI Designer et Développeur web | DIDAVIE S.A

04/2024 - à nos jours Télétravail

- Réalisation de designs d'application.
- Travail en équipe sur des applications web

## UX/UI Designer | PIVOTECH

06/2024 – à nos jours Godomey, Bénin

- Refont design de la plateforme KONTA.
- Réalisation des visuels.
- Création des continues.
- Assistance en tant que community manager.

## **FORMATION**

#### SYSTEME INFORMATIQUE ET LOGICIEL

Ecole Supérieure LE FAUCON 2021 - 2024

#### **BACCAULAURÉAT (SERIE D)**

Collège Catholique St Joseph | Grand-Popo, Bénin 2020 - 2021

#### **BACCAULAURÉAT GÉNÉRAL**

First Informatique | Allada, Bénin 2009

# Designer

PREMIERE PRO

AFTER EFFECTS

FIGMA

# **CENTRES D'INTÉRÊT**

Voyage

Sport

Musique

## **LANGUES**

Fon

Français

Anglais